---
editor_options: 
  chunk_output_type: console
---

#Analisis de correlacion de variables para ver cuales descartar
```{r}
summary(Trn)
table(Trn$Survived, Trn$Pclass)
table(Trn$Survived, Trn$sex_cod)
table(Trn$Survived, Trn$Age) #Agrupacion por Edad 
table(Trn$Survived, Trn$SibSp)
table(Trn$Survived, Trn$Parch)
table(Trn$Survived, Trn$Fare) #Agrupacion por Fare 
table(Trn$Survived, Trn$Embarked)

summary(Test)
```
#Segunda Limpieza del Dataset
Agrupacion por edad
```{r}
#TRAIN
range(complete$Age,na.rm=TRUE)
nclass.Sturges(complete$Age)
intervalosEdad=cut(Trn$Age,breaks=seq(0.17,80,length=nclass.Sturges(Trn$Ag)),include.lowest=TRUE)
Trn_2 <-cbind(Trn,intervalosEdad)

Trn_2$intervalosEdad <- as.numeric(as.factor(Trn_2$intervalosEdad))
Trn_m <- Trn_2
Trn_m$Age <-NULL

table(Trn_2$Survived, Trn_2$intervalosEdad)

summary(Trn_m)
#VALIDATION
intervalosEdad=cut(Val$Age,breaks=seq(0.17,80,12),include.lowest=TRUE)
Val_2 <-cbind(Val,intervalosEdad)
Val_2$intervalosEdad <- as.numeric(as.factor(Val_2$intervalosEdad))
Val_m <- Val_2
Val_m$Age <-NULL

#TEST
intervalosEdad=cut(Test_m$Age,breaks=seq(0.17,80,12),include.lowest=TRUE)
Test_m <-cbind(Test_m,intervalosEdad)
Test_m$intervalosEdad <- as.numeric(as.factor(Test_m$intervalosEdad))
Test_m$Age <-NULL
```

##Modelos
Arbol de Decision - Int. Edad, Class, Sex
```{r}
summary(Trn_m)

Trn_2 <- subset(Trn_m, select = c("Survived","Pclass","sex_cod","intervalosEdad"))
Val_2 <- subset(Val_m, select = c("Survived","Pclass","sex_cod","intervalosEdad"))

A_T <- rpart(Survived~., data=Trn_2)

#rpart.plot(A_T,fallen.leaves = F, type=2)

A_pred <- predict(A_T,Val_2)

#table(Val$Survived, A_pred > 0.5)

Al_pred <- ifelse(A_pred > 0.5,1,0)

A_results <- rmse(A_pred, Val$Survived)
Results_2 <- c('Arbol','Int. Edad, Class, Sex', A_results)
Results <- rbind(Results,Results_2)

rm(Al_pred)
rm(Trn_2)

```
Limpieza de ambiente
```{r}
rm(A_pred_final)
rm(backward)
rm(CN3)
rm(fit3N)
rm(foward)
rm(lasso)
rm(maximo)
rm(minimo)
rm(p)
rm(ridge)
rm(Rl)
rm(stepwise)
rm(Trn_Sobvj)
rm(v_Obj)
rm(Val_2)
rm(Val_Sobvj)
rm(vT_obj)
rm(vV_obj)

```

##Generation of prediction for Test with best model
```{r}
#Arbol
Test_2 <- subset(Test_m, select = c("Pclass","sex_cod","intervalosEdad"))
A_pred_final <- predict(A_T,Test_2)

A_pred_final <- ifelse(A_pred_final > 0.5,1,0)

A_pred_final <- cbind(Test$PassengerId,A_pred_final)

#summary(A_pred_final)

A_pred_final <- as.data.frame(A_pred_final)

generarArchivo(A_pred_final,"Prediction3_Morrone.csv")
rm(A_T)

rm(A_pred_final)
```

Arbol de Decision - Todas
```{r}
summary(Trn_m)

A_T <- rpart(Survived~., data=Trn_m)

#rpart.plot(A_T,fallen.leaves = F, type=2)

A_pred <- predict(A_T,Val_m)

#table(Val$Survived, A_pred > 0.5)

Al_pred <- ifelse(A_pred > 0.5,1,0)

A_results <- rmse(A_pred, Val$Survived)
Results_2 <- c('Arbol','Int. Edad- Todas', A_results)
Results <- rbind(Results,Results_2)

rm(Al_pred)

```
Lineal Regresion
```{r}
Rl <- glm(Survived ~., data=Trn_m)

rl_pred <- predict(Rl,newdata=Val_m,type = 'response')

rl_pred
#Matriz de confusion
table(Val$Survived, rl_pred > 0.5)

rl_pred <- ifelse(rl_pred > 0.5,1,0)

RL_results <- rmse(rl_pred, Val$Survived)

Results_2 <- c('Reg Lineal','All-Int.Edad', RL_results)
Results <- rbind(Results,Results_2)

#clean-up
rm(rl_pred)
```
Stepwise - Forward - Backward
```{r}
minimo <-glm(Survived ~ 1, data = Trn_m)

maximo <-glm(Survived ~ ., data = Trn_m)

#FORWARD
foward <- step(minimo, scope = list(lower=minimo, upper=maximo), direcction = 'foward')

F_pred <- predict(foward,Val_m)

table(Val$Survived, F_pred > 0.5)

F_pred <- ifelse(F_pred > 0.5,1,0)

F_results <- rmse(F_pred, Val$Survived)
Results_2 <- c('Forward','All-Int.Edad', F_results)
Results <- rbind(Results,Results_2)


#BACKWARD
backward <- step(minimo, scope = list(lower=minimo, upper=maximo), direcction = 'backward')

B_pred <- predict(backward,Val_m)

table(Val$Survived, B_pred > 0.5)

B_pred <- ifelse(B_pred > 0.5,1,0)


B_results <- rmse(B_pred, Val$Survived)
Results_2 <- c('Backward','All-Int.Edad', B_results)
Results <- rbind(Results,Results_2)

#STEPWISE
stepwise <- step(minimo, scope = list(lower=minimo, upper=maximo), direcction = 'stepwise')

S_pred <- predict(stepwise,Val_m)

table(Val$Survived, S_pred > 0.5)

S_pred <- ifelse(S_pred > 0.5,1,0)

S_results <- rmse(S_pred, Val$Survived)
Results_2 <- c('Stepwise','All-Int.Edad', S_results)
Results <- rbind(Results,Results_2)

#clean-up
rm(B_pred)
rm(F_pred)
rm(S_pred)
```

Ridge y Lasso

```{r}

vExp <- c("Pclass","sex_cod" , "SibSp","Parch","Fare","Embarked","intervalosEdad" )

vObj <- c("Survived")

#Ridge
ridge <- funcRIDGE_LASSO(Trn_m,Val_m,0,vExp,vObj)
R_results <- rmse(ridge, Val$Survived)
Results_2 <- c('Ridge','All-Int.Edad', R_results)
Results <- rbind(Results,Results_2)

#Lasso
lasso <- funcRIDGE_LASSO(Trn_m,Val_m,1,vExp,vObj)
L_results <- rmse(lasso, Val$Survived)
Results_2 <- c('Lasso','All-Int.Edad', L_results)
Results <- rbind(Results,Results_2)


```

Agrupacion por Fare
```{r}
#TRAIN
range(complete$Fare,na.rm=TRUE)
nclass.Sturges(complete$Fare)
intervalosFare=cut(Trn_m$Fare,breaks=seq(0,512.3292,length=nclass.Sturges(complete$Fare)),include.lowest=TRUE)
Trn_2 <-cbind(Trn_m,intervalosFare)

Trn_2$intervalosFare <- as.numeric(as.factor(Trn_2$intervalosFare))
Trn_m <- Trn_2
Trn_m$Fare <-NULL

table(Trn_2$Survived, Trn_2$intervalosFare)

summary(Trn_m)
#VALIDATION
intervalosFare=cut(Val_m$Fare,breaks=seq(0,512.32920,length=nclass.Sturges(complete$Fare)),include.lowest=TRUE)
Val_2 <-cbind(Val_m,intervalosFare)
Val_2$intervalosFare <- as.numeric(as.factor(Val_2$intervalosFare))
Val_m <- Val_2
Val_m$Fare <-NULL

#TEST
intervalosFare=cut(Test_m$Fare,breaks=seq(0,512.3292,length=nclass.Sturges(complete$Fare)),include.lowest=TRUE)
Test_m <-cbind(Test_m,intervalosFare)
Test_m$intervalosFare <- as.numeric(as.factor(Test_m$intervalosFare))
Test_m$Fare <-NULL
```
##Arbol de Decision con Fare y Age Rangos

Arbol de Decision - Todas
```{r}
summary(Trn_m)

A_T <- rpart(Survived~., data=Trn_m)

#rpart.plot(A_T,fallen.leaves = F, type=2)

A_pred <- predict(A_T,Val_m)

#table(Val$Survived, A_pred > 0.5)

Al_pred <- ifelse(A_pred > 0.5,1,0)

A_results <- rmse(A_pred, Val$Survived)
Results_2 <- c('Arbol','Int. Edad y Fare- Todas', A_results)
Results <- rbind(Results,Results_2)

rm(Al_pred)

```
##Generation of prediction for Test with best model
```{r}
#Arbol

A_pred_final <- predict(A_T,Test_m)

A_pred_final <- ifelse(A_pred_final > 0.5,1,0)

A_pred_final <- cbind(Test$PassengerId,A_pred_final)

#summary(A_pred_final)

A_pred_final <- as.data.frame(A_pred_final)

generarArchivo(A_pred_final,"Prediction4_Morrone.csv")
rm(A_T)

rm(A_pred_final)
```